臺灣彰化地方法院刑事裁定
111年度聲字第363號
聲  請  人  臺灣彰化地方檢察署檢察官   
受  刑  人  陳宏筆



上列聲請人因受刑人數罪併罰有二裁判以上，聲請定其應執行之
刑（111年度執聲字第181號），本院裁定如下：
    主    文
陳宏筆犯如附表所示之罪，所處如附表所示之刑，應執行拘役壹
佰貳拾日，如易科罰金，以新臺幣壹仟元折算壹日。
    理    由
一、聲請意旨略以：受刑人陳宏筆因竊盜等數罪，先後經判決確
    定如附表，應依刑法第53條、第51條第6款規定，定其應執
    行之刑，爰依刑事訴訟法第477條第1項聲請裁定，並依刑法
    第41條第1項(聲請書贅載第8項)聲請定易科罰金之標準等語
    。
二、按數罪併罰，有2裁判以上者，依第51條之規定，定其應執
    行之刑，刑法第53條定有明文。又數罪併罰，分別宣告其罪
    之刑，宣告多數拘役者，比照前款，於各刑中之最長期以上
    ，各刑合併之刑期以下，定其刑期，但不得逾120日，刑法
    第51條第6款亦有明文。
三、經查，受刑人陳宏筆因犯如附表所示之罪，經臺灣雲林地方
    法院及本院先後判處如附表所示之刑(其中如附表編號1至6
    所示之罪所處之刑，經臺灣雲林地方法院以110年度聲字第9
    43號裁定定應執行之刑為拘役110日，如易科罰金，以新臺
    幣1000元折算1日)，均經分別確定在案，有上開案件判決書
    、裁定及臺灣高等法院被告前案紀錄表等資料在卷可憑。茲
    檢察官聲請定其應執行之刑，本院審認核屬正當，經衡酌受
    刑人犯罪之性質均為竊盜罪、各該犯行所生危害及犯罪情節
    等情狀，定其應執行之刑如主文所示，並諭知易科罰金之折
    算標準。
四、依刑事訴訟法第477條第1項，刑法第53條、第51條第6款、
    第41條第1項前段，裁定如主文。
中　　華　　民　　國　　111 　年　　5 　　月　　9 　　日
                  刑事第三庭  法  官  林  慧  欣
以上正本證明與原本無異。　　　　　　　　　
如不服本裁定，應於送達後5日內向本院提出抗告狀(應附繕本)
。　　　　　　　　　
中　　華　　民　　國　　111 　年　　5 　　月　　9 　　日
                              書記官  楊  雅  芳

附表：
 編          號          1         2         3  罪          名  竊盜 竊盜 竊盜  宣    告    刑  拘役30日，如易科罰金，以新臺幣1000元折算1日 拘役30日，如易科罰金，以新臺幣1000元折算1日 拘役30日，如易科罰金，以新臺幣1000元折算1日  犯  罪  日  期  109年10月20日 109年10月22日 109年10月22日  偵查(自訴)機關  年  度  案  號  臺灣雲林地方檢察署109年度偵字第7261、7676號 臺灣雲林地方檢察署109年度偵字第7261、7676號 臺灣雲林地方檢察署109年度偵字第7261、7676號 最  後  事實審 法    院 臺灣雲林地方法院 臺灣雲林地方法院 臺灣雲林地方法院  案    號 110年度六簡字第77號 110年度六簡字第77號 110年度六簡字第77號  判決日期 110年4月30日 110年4月30日 110年4月30日 確  定  判  決 法    院 臺灣雲林地方法院 臺灣雲林地方法院 臺灣雲林地方法院  案    號 110年度六簡字第77號 110年度六簡字第77號 110年度六簡字第77號  判    決 確定日期 110年6月1日 110年6月1日 110年6月1日 是否為得易科罰金、易服社會勞動之罪  是 是 是 備            註  臺灣雲林地方檢察署110年度執字第1548號     編號1至6所示之罪所處之刑已定應執行拘役110日，如易科罰金，以新臺幣1000元折算1日(臺灣雲林地方檢察署111年度執更字第77號，已執行完畢)   

 編          號         4         5         6  罪          名  竊盜 竊盜 竊盜  宣    告    刑  拘役30日，如易科罰金，以新臺幣1000元折算1日 拘役20日，如易科罰金，以新臺幣1000元折算1日 拘役20日，如易科罰金，以新臺幣1000元折算1日  犯  罪  日  期  110年3月8日 110年3月8日 110年3月8日  偵查(自訴)機關  年  度  案  號  臺灣雲林地方檢察署110年度偵字第3010、3357號 臺灣雲林地方檢察署110年度偵字第3010、3357號 臺灣雲林地方檢察署110年度偵字第3010、3357號 最  後  事實審 法    院 臺灣雲林地方法院 臺灣雲林地方法院 臺灣雲林地方法院  案    號 110年度易字第368號 110年度易字第368號 110年度易字第368號  判決日期 110年9月15日 110年9月15日 110年9月15日 確  定  判  決 法    院 臺灣雲林地方法院 臺灣雲林地方法院 臺灣雲林地方法院  案    號 110年度易字第368號 110年度易字第368號 110年度易字第368號  判    決 確定日期 110年10月13日 110年10月13日 110年10月13日 是否為得易科罰金、易服社會勞動之罪  是 是 是 備            註  臺灣雲林地方檢察署110年度執字第2468號     編號1至6所示之罪所處之刑已定應執行拘役110日，如易科罰金，以新臺幣1000元折算1日(臺灣雲林地方檢察署111年度執更字第77號，已執行完畢)   

 編          號         7         8  罪          名  竊盜 竊盜  宣    告    刑  拘役30日，如易科罰金，以新臺幣1000元折算1日 拘役50日，如易科罰金，以新臺幣1000元折算1日  犯  罪  日  期  110年3月23日 110年4月24日  偵查(自訴)機關  年  度  案  號  臺灣雲林地方檢察署110年度偵字第5067號 臺灣彰化地方檢察署110年度偵字第8354號 最  後  事實審 法    院 臺灣雲林地方法院 臺灣彰化地方法院  案    號 110年度六簡字第203號 110年度簡字第1661號  判決日期 110年11月15日 110年12月6日 確  定  判  決 法    院 臺灣雲林地方法院 臺灣彰化地方法院  案    號 110年度六簡字第203號 110年度簡字第1661號  判    決 確定日期 111年1月19日 111年1月25日 是否為得易科罰金、易服社會勞動之罪  是 是 備            註  臺灣雲林地方檢察署111年度執字第583號 臺灣彰化地方檢察署111年度執字第1163號